【裁判字號】    97,訴,644
【裁判日期】    970314
【裁判案由】    毒品危害防制條例
【裁判全文】
臺灣臺中地方法院刑事判決               97年度訴字第644號
公  訴  人  臺灣臺中地方法院檢察署檢察官
被      告  甲○○
上列被告因違反毒品危害防制條例案件，經檢察官提起公訴（97
年度毒偵字第201號），被告於本院準備程序就被訴事實為有罪
之陳述，經本院合議庭裁定改行簡式審判程序，判決如下：
    主    文
甲○○施用第一級毒品，累犯，處有期徒刑壹年貳月；又施用第
二級毒品，累犯，處有期徒刑捌月。應執行有期徒刑壹年捌月。
    犯罪事實及理由
一、犯罪事實：甲○○前於民國91年間，因施用毒品案件，經裁
    定送觀察勒戒後，認無繼續施用毒品之傾向，於91年6月28
    日執行完畢出監，並經臺灣臺中地方法院檢察署檢察官以91
    年度毒偵字第616號不起訴處分確定。於93年間，因違反毒
    品危害防制條例案件，經本院以93年訴字第2556號判處有期
    徒刑8月、4月，應執行有期徒刑10月確定；於94年間，復因
    違反毒品危害防制條例案件，經本院以94年訴字第1542號判
    處有期徒刑1年、7月，應執行有期徒刑1年6月，經臺灣高等
    法院臺中分院以94年度上訴字第1728號、最高法院以94年臺
    上字第6586號駁回上訴確定；於94年間，因違反槍砲彈藥刀
    械管制條例案件，經臺灣高等法院臺中分院以95年上訴字第
    1077號判處有期徒刑1年2月，併科罰金新臺幣10萬元確定。
    前開因違反毒品危害防制條例案件而判處有期徒刑1年、7月
    ，及違反槍砲彈藥刀械管制條例案件所處有期徒刑1年2月，
    併科罰金新臺幣10萬元，經減刑為有期徒刑3月又15日、6月
    、7月，併科罰金新臺幣5萬元，就有期徒刑部分經定應執行
    刑為有期徒刑1年3月又15日確定，經與前揭違反毒品危害防
    制條例案件所處有期徒刑10月部分接續執行，於96年6月30
    日縮短刑期執行完畢。惟猶不知戒絕，分別基於施用第一級
    毒品海洛因、第二級毒品甲基安非他命之犯意，於96年12月
    7日，在臺中縣清水鎮某處，以將海洛因摻入香菸內吸食之
    方式，施用第一級毒品海洛因1次；另以將甲基安非他命置
    於玻璃球內，再以火燒烤，使之產生煙霧，再以口吸入之方
    式，施用第二級毒品甲基安非他命1次。嗣為警於96年12月7
    日21時許，在臺中縣清水鎮○○路59巷18號查獲，經採尿送
    驗結果，呈嗎啡及甲基安非他命陽性反應。
二、證據名稱：
(一)、被告甲○○於本院審理時之自白。
(二)、中山醫學大學附設醫院檢驗科藥物檢測中心尿液檢驗報告乙
    紙在卷可參。
(三)、臺灣臺中地方法院檢察署刑案資料查註紀錄表、臺灣高等法
    院被告前案紀錄表（被告前案及素行之認定）。
三、核被告甲○○所為，係犯毒品危害防制條例第10條第1項及
    第2項施用第一、二級毒品罪。其持有第一級毒品海洛因及
    第二級毒品甲基安非他命，進而施用，持有第一級毒品海洛
    因及第二級毒品甲基安非他命之低度行為，應分別為施用之
    高度行為所吸收，不另論其持有罪。被告前於93年間，因違
    反毒品危害防制條例案件，經本院以93年訴字第2556號判處
    有期徒刑8月、4月，應執行有期徒刑10月確定；於94年間，
    復因違反毒品危害防制條例案件，經本院以94年訴字第1542
    號判處有期徒刑1年、7月，應執行有期徒刑1年6月，經臺灣
    高等法院臺中分院以94年度上訴字第1728號、最高法院以94
    年臺上字第6586號駁回上訴確定；於94年間，因違反槍砲彈
    藥刀械管制條例案件，經臺灣高等法院臺中分院以95年上訴
    字第1077號判處有期徒刑1年2月，併科罰金新臺幣10萬元確
    定。前開因違反毒品危害防制條例案件而判處有期徒刑1年
    、7月，及違反槍砲彈藥刀械管制條例案件所處有期徒刑1年
    2月，併科罰金新臺幣10萬元，經減刑為有期徒刑3月又15日
    、6月、7月，併科罰金新臺幣5萬元，就有期徒刑部分經定
    應執行刑為有期徒刑1年3月又15日確定，經與前揭違反毒品
    危害防制條例案件所處有期徒刑10月部分接續執行，於96年
    6月30日縮短刑期執行完畢等情，有臺灣臺中地方法院檢察
    署刑案資料查註紀錄表及臺灣高等法院被告前案紀錄表各乙
    份在卷足憑，被告受有期徒刑之執行完畢後，5年以內故意
    再犯本件有期徒刑以上之罪，為累犯，均應依刑法第47條第
    1項之規定加重其刑。被告所犯上開2罪，犯意個別，行為互
    殊，應分論併罰。爰審酌被告前經觀察勒戒、論罪科刑執行
    後，仍無法戒絕毒癮，無視於毒品對於自身健康之戕害及國
    家對於杜絕毒品犯罪之禁令，惟審酌施用毒品係自戕行為，
    並未因此危害他人，所生損害不大，犯罪手段尚屬平和及坦
    承犯行，態度良好等一切情狀，分別量處如主文所示之刑，
    並定應執行刑，以示懲儆。
四、又被告前開為警查獲時，警方雖在該查獲地點扣得第一級毒
    品海洛因及第二級毒品甲基安非他命，然被告於本院審理時
    陳稱，該等毒品係案外人陳昌煥所有，其當時不知該處有這
    些毒品等語（見本院97年2月29日審理筆錄），且案外人陳
    昌煥於警詢中坦承該等毒品係其所有，另當日在該地為警查
    獲之人均未曾指出被告與當日所查獲之毒品有何關聯，且本
    院亦查無其他證據足以證明該等毒品與本案被告施用毒品案
    件有何關係，是就此部分，本院自無從得以諭知沒收並銷燬
    之宣告，併此敘明。
據上論斷，應依刑事訴訟法第273條之1第1項、第299條第1項前
段，第310條之2，毒品危害防制條例第10條第1項、第2項，刑法
第11條、第47條第1項、第51條第5款，判決如主文。
中    華    民    國    97    年    3     月    14    日
                        臺灣臺中地方法院刑事第五庭
                            法  官  劉麗瑛
上正本證明與原本無異。
如不服本判決，應於收受送達後10日內向本院提出上訴書狀（應
敘述具體理由並附繕本）。
上訴書狀如未敘述理由，應於上訴期間屆滿後20日內補提理由書
於本院。
                            書記官  王玟
中    華    民    國    97    年    3     月    4     日
附錄論罪科刑法條
毒品危害防制條例第10條
施用第一級毒品者，處 6 月以上 5 年以下有期徒刑。
施用第二級毒品者，處 3 年以下有期徒刑。


司法院資訊處製作；財團法人民間司法改革基金會備份。
